Minutes et répertoires du notaire Philippe ROUVEAU, novembre 1682 - février 1727 (étude XXXVII)
Archives nationales
Minutes et répertoires du notaire Philippe ROUVEAU (étude XXXVII)
novembre 1682 - février 1727
MC/ET/XXXVII/20 - MC/ET/XXXVII/65, MC/RE/XXXVII/1 - MC/RE/XXXVII/23
Etude XXXVII; Rouveau, Philippe
Archives nationales de France
Minutes et répertoires: la loi 2008-696 du 15 juillet 2008 relative aux archives a fixé à 75 ans à compter de la date de l'acte, ou à 25 ans à compter de la date du décès de l'intéressé si ce délai est plus bref, le délai de communication des minutes et répertoires des notaires; ce délai est porté à 100 ans à compter de la date de l'acte si le document se rapporte à un mineur (code du Patrimoine, articles L213-2, 4e d et 5e).
Autres documents de l'étude (dossiers de clients, comptabilité...): s'agissant d'archives privées, ces documents sont communicables selon les modalités fixées par le déposant ou le donateur.
Certains documents ne sont pas accessibles en raison de leur mauvais état de conservation.
Versement
Accès aux instruments de recherche de tous les notaires de l’étude XXXVII
Archives de l'étude XXXVII
- Minutes de Philippe ROUVEAU, 1682 - 1727; MC/ET/XXXVII/20 - MC/ET/XXXVII/65
  - Minutes. 1682, MC/ET/XXXVII/20
    Informations complémentaires:
    1682, janvier à 31 octobre: actes passés par-devant Georges Rouveau.
    1682, novembre et décembre: actes passés par-devant Philippe Rouveau.
    Informations concernant le classement:
    Le niveau inférieur de description, quand il existe, correspond aux minutes d'actes. Toutes les minutes ne sont pas forcément décrites une à une. Les descriptions de ces minutes sont plus ou moins détaillées.
  - Minutes. 1683, MC/ET/XXXVII/21
  - Minutes. 1684, MC/ET/XXXVII/22; Document détérioré.
    - Déclaration en censive de Lallemand, 22 mars 1684; MC/ET/XXXVII/22
      Origine de l'information:
      Actes signalés par les lecteurs et correspondants du Minutier central des notaires de Paris, 2000-2011 (base de données migrée: voir contexte dans le Plan d’orientation général - Notaires de Paris, guides thématiques du Minutier).
      Date de révision: 2010
      Date de création de la notice: 2005
      déclaration; Lallemand (M.); Lallemand: voir aussi Lallemant, Lallement, Lalemand, Lalement, Lalem
  - Minutes. 1685, MC/ET/XXXVII/23
  - Minutes. 1686, MC/ET/XXXVII/24; Document détérioré.
  - Minutes. 1687, MC/ET/XXXVII/25
  - Minutes. 1688, MC/ET/XXXVII/26
  - Minutes. 1689, MC/ET/XXXVII/27
  - Minutes. 1690, MC/ET/XXXVII/28
  - Minutes. 1691, MC/ET/XXXVII/29; Document détérioré.
    - Inventaire après déçès de Henry Dranay, 31 octobre 1691; MC/ET/XXXVII/29
      Date de création de la notice: 2004
      inventaire après décès; Dranay, Henri
  - Minutes. 1692, MC/ET/XXXVII/30
  - Minutes. 1693, MC/ET/XXXVII/31
  - Minutes. 1694, MC/ET/XXXVII/32
  - Minutes. 1695, MC/ET/XXXVII/33
  - Minutes. 1696, MC/ET/XXXVII/34
  - Minutes. 1697, MC/ET/XXXVII/35
  - Minutes. 1698, MC/ET/XXXVII/36
    - BAGNOLET (château de) § Mariage de Claude GUIARD, jardinier au château du Ménilmontant, paroisse de Bagnolet, avec Marie-Madeleine MONLAVE, veuve en Ières noces de Jean de LACOUDE, concierge du château de BAGNOLET, et en secondes noces de Jacques BOURCIER, chirurgien audit lieu, demeurant au château de BAGNOLET, en présence de Nicolas SANSON, jardinier du château de BAGNOLET, beau-frère de la future épouse., 23 novembre 1698; MC/ET/XXXVII/36
      Fichier dit 'général' XVIIe-XVIIIe siècles, par le personnel du Minutier, 1954-1999 ( fichier papier entièrement dématérialisé; voir contexte dans le Plan d’orientation général - Notaires de Paris, guides thématiques du Minutier).
      Date de révision: 2011-2012
      Date de création de la notice: 2010
      contrat de mariage; Bagnolet (Seine-Saint-Denis, château de); Ménilmontant (hameau); Bagnolet (ancienne commune)
    - MÉNILMONTANT (château du) paroisse de BAGNOLET § Mariage de Claude GUIART, jardinier au service d'Alexandre Jean SEVIN, seigneur du Ménilmontant, en son château du MÉNILMONTANT en présence dudit seigneur, de son épouse et de Benoît PREVOST, jardinier au Ménilmontant, amis., 23 novembre 1698; MC/ET/XXXVII/36
      contrat de mariage; Ménilmontant, château du
    - SEVIN (Alexandre-Jean) chevalier, conseiller du Roi en sa cour de Parlement à Paris et Président aux enquêtes de ladite cour, seigneur de MENILMONTANT et Charlotte LE MUSNIER, son épouse § Mariage de Claude GUIARD, jardinier au service de Alexandre-Jean SEVIN en leur château du Ménilmontant, paroisse de Bagnolet, en leur présence., 25 novembre 1698; MC/ET/XXXVII/36
      contrat de mariage; Sevin, Alexandre-Jean
  - Minutes. 1699, MC/ET/XXXVII/37
  - Minutes. 1700, MC/ET/XXXVII/38
  - Minutes. 1701, MC/ET/XXXVII/39
  - Minutes. 1702, MC/ET/XXXVII/40
  - Minutes. 1703, MC/ET/XXXVII/41
  - Minutes. 1704, MC/ET/XXXVII/42
  - Minutes. 1705, MC/ET/XXXVII/43
  - Minutes. 1706, MC/ET/XXXVII/44
  - Minutes. 1707, MC/ET/XXXVII/45
  - Minutes. 1708, MC/ET/XXXVII/46
  - Minutes. 1709, MC/ET/XXXVII/47
  - Minutes. 1710, MC/ET/XXXVII/48
  - Minutes. 1711, MC/ET/XXXVII/49
  - Minutes. 1712, MC/ET/XXXVII/50
  - Minutes. 1713, MC/ET/XXXVII/51
  - Minutes. 1714, MC/ET/XXXVII/52
  - Minutes. 1715, MC/ET/XXXVII/53
  - Minutes. 1716, MC/ET/XXXVII/54
  - Minutes. 1717, MC/ET/XXXVII/55
  - Minutes. 1718, MC/ET/XXXVII/56
  - Minutes. 1719, MC/ET/XXXVII/57
  - Minutes. 1720, MC/ET/XXXVII/58
  - Minutes. 1721, MC/ET/XXXVII/59
  - Minutes. 1722, MC/ET/XXXVII/60
  - Minutes. 1723, MC/ET/XXXVII/61
  - Minutes. 1724, MC/ET/XXXVII/62
  - Minutes. 1725, MC/ET/XXXVII/63
  - Minutes. 1726, MC/ET/XXXVII/64
  - Minutes. 1727, MC/ET/XXXVII/65
    1727, janvier et février: actes passés par-devant Philippe Rouveau.
    1727, 27 juillet à 31 décembre: actes passés par-devant Antoine Rouveau, tabellion de Romainville (Seine-Saint-Denis).
- Répertoire(s) de Philippe ROUVEAU, 16 février 1600 - 13 août 1805; MC/RE/XXXVII/1 - MC/RE/XXXVII/23
  - Répertoire. 1600, 22 mars - 1724, 8 avril, 22 mars 1600 - 8 avril 1724; MC/RE/XXXVII/1
    Répertoire des notaires Luc Rouveau ( 22 mars 1600-29 octobre 1646), Georges Rouveau (4 juin 1647-12 septembre 1682), Philippe Rouveau (18 septembre 1685-8 avril 1724).
    Tabellionage du Pré Saint-Gervais et de La Villette Saint-Denis.
    Le répertoire RE/XXXVII/2 est une copie de ce répertoire.
    Informations concernant le classement et la cotation:
    Le niveau inférieur de description, quand il existe, correspond aux mentions d'actes contenues dans le répertoire. Parmi celles-ci, certaines peuvent y être décrites, de manière plus ou moins détaillée. Pour consulter l'acte proprement dit, il convient de rechercher la cote au niveau des articles (registre ou liasse) des minutes du notaire (cote de type 'MC/ET').
  - Répertoire. 1600, 22 mars - 1724, 8 avril, 22 mars 1600 - 8 avril 1724; MC/RE/XXXVII/2
    Répertoire des notaires Luc Rouveau (22 mars 1600-29 octobre 1646), Georges Rouveau (4 juin 1647-12 septembre 1682), Philippe Rouveau (18 septembre 1685- 8 avril 1724).
    Tabellionage du Pré Saint-Gervais et de La Villette Saint-Denis. Le présent répertoire est une copie du RE/XXXVII/1.
  - Répertoire. 1718, 3 janvier - 1725, 3 janvier 1718 - 1725; MC/RE/XXXVII/3
    Répertoire méthodique par type d'actes et par année du greffe et tabellionage du Pré Saint-Gervais et de La Villette Saint-Denis.
  - Répertoire. 1675, 1er janvier - 1775, 1er janvier 1675 - 1775; MC/RE/XXXVII/4
    Répertoire des notaires Georges Rouveau (1er janvier 1675-31 octobre 1682), Philippe Rouveau (1er novembre 1682-1er mars 1727), Antoine Rouveau (17 mars 1727-14 novembre 1765), Pierre Rouveau (5 décembre 1765-31 décembre 1775).
    Répertoire méthodique, par type d'acte et par année, du greffe de la prévôté de Belleville et fief de Marcadé.
  - Répertoire. 1687, 1er juillet - 1784, 30 décembre, 1er juillet 1687 - 30 décembre 1784; MC/RE/XXXVII/5
    Répertoire des notaires Philippe Rouveau (1er juillet 1687-1er mars 1727), Antoine Rouveau (17 mars 1727-14 novembre 1765), Pierre Rouveau (27 janvier 1766-30 décembre 1784).
    Répertoire méthodique, par type d'acte et par année, du greffe de la prévôté de Belleville.
  - Répertoire. 1600, 16 février - 1784, 7 décembre, 16 février 1600 - 7 décembre 1784; MC/RE/XXXVII/7
    Répertoire des notaires Luc Rouveau (16 février 1600-15 octobre 1646), Georges Rouveau (1er juillet 1647-31 octobre 1682), Philippe Rouveau (1er novembre 1682-1er mars 1727), Antoine Rouveau (17 mars 1727-14 novembre 1765), Pierre Rouveau (8 février 1766-7 décembre 1784).
    Répertoire méthodique, par type d'acte et par année, des minutes du greffe et tabellionage de la prévôté de Maulny à Belleville et dépendances.
  - Répertoire. 1604, 9 janvier - 1784, 9 janvier 1604 - 1784; MC/RE/XXXVII/8
    Répertoire des notaires Luc Rouveau (9 janvier 1604-10 octobre 1639), Georges Rouveau (6 août 1650-23 novembre 1682), Philippe Rouveau (23 novembre 1682-1er mars 1727), Antoine Rouveau (17 mars 1727-14 novembre 1765) Pierre Rouveau (9 décembre 1765-31 décembre 1784).
    Répertoire méthodique, par types d'actes et par année, des minutes du greffe du ' Pré Saint-Gervais, La Villette Saint Denis à Pantin en partie de Belleville sur Sablon et dépendances.
  - Répertoire. 1664, 4 mars - 1784, 5 octobre, 4 mars 1664 - 5 octobre 1784; MC/RE/XXXVII/9
    Répertoire des notaires Georges Rouveau (4 mars 1664-31 octobre 1682), Philippe Rouveau (1er novembre 1682-19 août 1726), Antoine Rouveau (17 mars 1727-14 novembre 1765), Pierre Rouveau (10 avril 1766- 5 octobre 1784).
    Répertoire méthodique, par type d'actes et par année, du 'greffe et tabellionage de Ménilmontant, devant différents greffiers et tabellions dudit lieu.
  - Répertoire. 1682, 31 décembre - 1717, 31 décembre 1682 - 1717; MC/RE/XXXVII/10
    Répertoire méthodique par type d'acte et par année des minutes du greffe et tabellionage des justices de Maulny, Pré Saint-Gervais, Pantin, La Villette Saint-Denis, La Villette Saint Lazare, Ménilmontant, la Haute Courtille.
  - Répertoire. 1710, 1er janvier - 1744, 1er janvier 1710 - 1744; MC/RE/XXXVII/11
    Répertoire des notaires Philippe Rouveau (1er janvier 1710-1er mars 1727), Antoine Rouveau (17 mars 1727- 31 décembre 1744).
    Répertoire méthodique, par type d'acte et par année, des minutes reçues en qualité de notaire royal au Châtelet de Paris en la résidence de Belleville.
  - Répertoire. 1710, 1er janvier - 1777, 1er janvier 1710 - 1777; MC/RE/XXXVII/12
    Répertoire des notaires Philippe Rouveau (1er janvier (1710-1er mars 1727), Antoine Rouveau (17 mars 1727-14 novembre 1765), Pierre Rouveau (1er décembre 1765-31 décembre 1777).
    Répertoire méthodique, par type d'acte et par année, des minutes reçues 'en qualité de notaire royal au Châtelet de Paris en la résidence de Belleville'.
  - Etat sommaire des archives de l'étude. 1606, 27 février - an XIII, thermidor, 27 février 1606 - 25 thermidor an XIII (13 août 1805); MC/RE/XXXVII/23
    Etat des minutes manquantes 'd'aprés la vérification sur les répertoires', pour les tabellionnage de Saint-Lazare, de Menilmontant, de Belleville, de Maulny et le notariat royal de Belleville, concernant les notaires Antoine Rouveau, Luc Rouveau, Georges Rouveau, Philippe Rouveau, Pierre Rouveau.